臺灣臺中地方法院刑事判決
111年度原交易字第64號
聲  請  人  臺灣臺中地方檢察署檢察官
被      告  洪翊秤




上列被告因公共危險案件，經檢察官聲請簡易判決處刑（111年
度撤緩偵字第149號），本院認不得逕以簡易判決處刑（原案號
：111年度中原交簡字第84號），改依通常程序，判決如下：
    主    文
本件公訴不受理。
    理    由
一、檢察官聲請簡易判決處刑意旨略以：被告洪翊秤於民國110
    年9月18日晚間9時許，在其位於臺中市○○區○○○街000巷0號3
    樓居處，飲用啤酒後，竟枉顧大眾通行之安全，旋即酒後無
    照騎乘牌照號碼KP2-873號普通重型機車上路，嗣行經臺中
    市太平區太平路與長億路交岔路口，因行車不穩及臉色潮紅
    ，為警攔查並發覺其全身酒味，遂於同日晚間9時33分許，
    對洪翊秤實施吐氣酒精濃度測試，測得其吐氣所含酒精濃度
    為每公升0.44毫克，而查悉上情，認其涉犯修正前刑法第18
    5條之3第1項第1款之服用酒類不能安全駕駛動力交通工具而
    駕駛罪嫌等語。
二、按撤銷緩起訴之處分書，倘未合法送達於被告，該撤銷緩起
    訴之處分，難認已經確定生效，與未經撤銷原緩起訴處分無
    異，檢察官尚不得對同一案件繼續偵查或起訴。至送達於應
    受送達人之住居所、事務所或營業所，不獲會晤應受送達人
    ，亦無受領文書之同居人或受僱人時，得將文書寄存送達地
    之自治或警察機關，並作送達通知書，黏貼於應受送達人住
    居所、事務所或營業所門首，以為送達，為民事訴訟法第13
    8條所明定，此一寄存送達之規定，依刑事訴訟法第62條規
    定，固於刑事訴訟程序準用之，惟該寄存送達，限於不能依
    民事訴訟法第136條及第137條規定行送達者，始得為之。設
    其送達之處所，雖原為應受送達人之住居所、事務所或營業
    所，而實際上已變更者，該原住居所、事務所或營業所，即
    非應為送達之處所，自不得於該原處所為寄存送達；倘仍為
    寄存送達，則於應受送達人實際領取該訴訟文書前，不發生
    合法送達之效力（最高法院110年台上字第6179號判決參照
    ）。準此，被告經檢察官為緩起訴處分確定者，於緩起訴期
    間內，檢察官固得依職權或依告訴人之聲請撤銷原處分，繼
    續偵查或起訴，惟須符合刑事訴訟法第253條之3第1項之事
    由，且須將該撤銷處分書合法送達被告，使被告得對該撤銷
    處分聲請再議，倘若檢察官撤銷緩起訴處分書未依法送達被
    告，再議期間無從起算，該撤銷緩起訴之效力即未確定，檢
    察官尚不得繼續偵查或起訴，其起訴程序自屬違背規定，依
    刑事訴訟法第303條第1款、第307條規定，法院應諭知不受
    理之判決，並得不經言詞辯論為之。
三、被告洪翊秤前因公共危險案件，經臺灣臺中地方檢察署檢察
    官以110年度速偵字第3621號為緩起訴處分，並經臺灣高等
    檢察署臺中檢察分署以110年度上職議字第4212號處分書駁
    回再議確定，緩起訴期間為1年。嗣檢察官以被告於緩起訴
    期間內，違背刑事訴訟法第253條之2第1項應履行事項（未
    向公庫支付指定金額），而於111年4月18日以111年度撤緩
    字第152號撤銷緩起訴處分書撤銷前揭緩起訴處分，有上開
    緩起訴處分書、臺灣高等檢察署臺中檢察分署處分書、111
    年度撤緩字第152號全卷可參。
四、然查：
　㈠依臺灣臺中地方檢察署111年度撤緩字第152號卷所示，上開
    撤銷緩起訴處分書係向被告之戶籍「臺北市○○區○○路0段000
    ○0號」、居所「臺中市○○區○○○街000巷0號3樓」為送達，該
    戶籍地址部分係於111年5月4日寄存送達於轄區警察機關；
    居所部分，則遭郵務機關以「無文書（郵件）所書應送達地
    址之處所」退回等情，有該卷所附送達證書可參（見撤緩字
    第152號卷第15、17、19頁）。
　㈡經本院職權向被告上開戶籍轄區警察機關函詢、公務電話聯
    繫結果：⑴臺北市政府警察局文山第一分局111年8月16日以
    北市警文一分刑字第1113006403號函覆稱「經派員至被告戶
    籍地按址查訪，其子張富翔表示洪翊秤已1年多未返家且不
    知去向」等語；⑵指南派出所值班員警電話答稱「被告迄至1
    11年8月19日均未至戶籍所轄之指南派出所領取寄存郵件」
    等語（見本院中原交簡卷第25、29頁），揆諸前揭說明，其
    送達程序難認已屬合法。
　㈢再者，被告前於本件公共危險案件查獲時，係向警方陳報居
    所為「臺中市○○區○○○街000巷00號」（下稱A址），有警詢
    筆錄受詢問人欄在卷可佐（見速偵卷第27頁），嗣經警方移
    送檢察官訊問時，經檢察官諭知限制住居在「彰化縣○○鄉○○
    路○段000巷0號」（下稱B址）。復經本院再向A、B址所轄警
    察機關函詢結果：⑴臺中市政府警察局太平分局111年9月28
    日中市警太分偵字第1110024012號函所附交辦單（含照片）
    載稱「經按址前往查訪2次均未有人在家，無法探詢被告有
    無居住於此」等語（見本院中原交簡卷第33-39頁）、⑵彰化
    縣警察局北斗分局111年8月14日北警分偵字第1110018113號
    函覆稱「經本分局溪州分駐所員警前往洪嫌居住地查訪後，
    該址目前居住人為洪嫌遠親，表示洪嫌以撿拾資源回收為生
    ，居無定所，且提供聯絡方式（0000-000000，但目前無法
    接通），表示洪嫌有時會來該址找他」等語（見本院中原交
    簡卷第27頁），則被告是否另有實際居住在上開A、B址亦有
    不明，況本件撤銷緩起訴處分書，始終未對A、B址為送達，
    其送達程序亦難謂完備。
五、綜上調查結果，上開撤銷緩起訴處分書顯未合法送達於被告
    ，其再議期間無從起算，該撤銷緩起訴處分尚難認已確定，
    從而檢察官向本院聲請簡易判決處刑（與提起公訴有相同效
    力），其程序即屬違背規定，揆諸前揭說明，本院得不經言
    詞辯論，逕為諭知不受理之判決。　　
據上論斷，應依刑事訴訟法第452條、第303條第1款、第307條，
判決如主文。
本案經檢察官鄒千芝聲請簡易判決處刑。
中　　華　　民　　國　　111 　年　　11　　月　　4 　　日
                  刑事第十三庭    法　官  劉敏芳
以上正本證明與原本無異。
如不服本判決應於收受送達後20日內向本院提出上訴書狀，並應
敘述具體理由；其未敘述上訴理由者，應於上訴期間屆滿後20日
內向本院補提理由書（均須按他造當事人之人數附繕本）「切勿
逕送上級法院」。
　　　　                          書記官  顏偉林
中　　華　　民　　國　　111 　年　　11　　月　　7 　　日